【裁判字號】    98,事聲,115
【裁判日期】    980930
【裁判案由】    聲明異議
【裁判全文】
臺灣板橋地方法院民事裁定             98年度事聲字第115號
異  議  人  甲○○
相  對  人  乙○○
上列當事人間聲請確定訴訟費用額事件，異議人對於民國98年8
月19日本院司法事務官所為98年度司聲字第588 號裁定聲明異議
，本院裁定如下：
    主  文
異議駁回。
    理  由
一、本件異議意旨略以：相對人之合夥人於本院審理時當庭承認
    確實收受異議人給付之房屋買賣定金新臺幣（下同）200 萬
    元，異議人為確保債權要求將系爭房屋設定抵押權，嗣相對
    人未依約將房屋移轉登記予異議人，相對人既毀約，理應返
    還定金卻加以私吞，又於民國86年7 月轉貸時，增加貸款金
    額，作業程序須申請登記簿謄本，顯見相對人早已默認債務
    ，再於87年3 月異議人以存證信函催討債權無效，向臺灣臺
    北地方法院訴請確認，相對人承認債務存在，經異議人聲請
    查封該屋，相對人亦無異議，顯見相對人知悉事件始末，另
    審理中異議人提出各種買賣契約、房屋抵押設定等證據，惟
    該等國家機關發給之證明文件，卻不被法院採納，則政府之
    公信何在，再者，本院通知開庭，相對人均不到庭，顯然藐
    視法院，謹請詳查兩造之動機、目的與發生之事實，勿為形
    式判決，重新審查並暫緩賠償訴訟費用，以維公平正義，爰
    聲明異議，求為廢棄原裁定等語。
二、按訴訟費用，由敗訴之當事人負擔，民事訴訟法第78條定有
    明文。又法院未於訴訟費用之裁判確定其費用額者，第一審
    受訴法院於該裁判有執行力後，應依聲請以裁定確定之；依
    第一項確定之訴訟費用額，應於裁定送達之翌日起，加給按
    法定利率計算之利息，同法第91條亦有規定。所謂「以裁定
    確定之」，係指法院已為訴訟費用之裁判，僅未確定其費用
    額而言，是確定訴訟費用之裁定，係在確定敗訴之當事人應
    負擔之訴訟費用數額，當事人在該程序中，自僅得就各費用
    項目是否為法律上之訴訟費用及數額之計算有無錯誤加以爭
    執。
三、經查，相對人與異議人間塗銷抵押權登記事件，經本院94年
    度訴字第723 號判決相對人勝訴，訴訟費用由異議人負擔，
    異議人對該判決不服提起上訴，經臺灣高等法院95年度上字
    第265 號判決駁回上訴，第二審訴訟費用由異議人負擔，異
    議人不服再提起第三審上訴，由最高法院96年度台上字第52
    0 號裁定駁回上訴，第三審訴訟費用由異議人負擔確定等情
    ，業經本院調閱上開卷宗查核屬實，而前開裁判並未就訴訟
    費用額為確定，是相對人於裁判確定後自得聲請本院裁定確
    定訴訟費用額。原裁定依據本院94年度訴字第723 號卷附相
    關繳費收據，計算確定異議人應賠償相對人之訴訟費用額為
    3 萬700 元，並加給自裁定送達翌日起至清償日止按法定利
    率即週年利率5%計算之利息，核無不合。異議論旨顯與訴訟
    費用額之確定無關，均無可取，異議人聲明異議求予廢棄原
    裁定，非有理由，應予駁回。
四、據上結論，本件異議為無理由，依民事訴訟法第240 條之4
    第3 項後段，裁定如主文。
中    華    民    國    98    年    9     月    30    日
                  民事第二庭法  官  連士綱
以上正本係照原本作成
如不服本裁定應於送達後10日內向本院提出抗告狀，並應繳納抗
告費新臺幣1,000 元。
中    華    民    國    98    年    9     月    30    日
                            書記官  吳俞玲


司法院資訊處製作；財團法人民間司法改革基金會備份。
